臺灣高等法院刑事判決
109年度上訴字第3591號
上  訴  人  臺灣基隆地方檢察署檢察官
被      告  李祥弘


上列上訴人因被告詐欺等案件，不服臺灣基隆地方法院109年度
金訴字第84號，中華民國109年8月3日第一審判決（起訴案號：
臺灣基隆地方檢察署109年度偵字第2594、2811號，移送併辦：1
09年度偵字第3153號），提起上訴，本院判決如下：
    主  文
上訴駁回。
    事實及理由
一、本案經本院審理結果，認第一審以被告乙○○犯刑法第339 條
    之4第1項第2款之三人以上共同犯詐欺取財罪（11罪），分
    別量處有期徒刑1年1月（2罪）、1年2月（6罪）、1年3月（
    2罪）、1年4月（1罪），並定其應執行刑為有期徒刑2年6月
    ，且就供犯罪所用之物及犯罪所得，均依法諭知沒收，認事
    用法及量刑均無不當，應予維持，除補充被告於本院審理中
    自白外（見本院卷第122頁），其餘引用第一審判決書記載
    之事實、證據及理由（如附件）。
二、檢察官上訴意旨略以：原判決認被告不構成洗錢防制法第14
    條第1項洗錢罪，與洗錢防制法規定、修正理由及臺灣高等
    法院108年度上訴字第722、768、2986、3166號及109年度上
    訴字第192號判決意旨未盡相符，法律適用容有未洽。再者
    ，被告未向告訴人壬○○賠償或請求和解，誠意不足，原審量
    刑顯屬過輕。綜上所述，原審之認事用法及量刑，均欠妥適
    ，請將原判決撤銷，更為適當合法之判決云云。
三、經查：
  ㈠原審依調查證據之結果，認定被告乙○○於民國109年3月下旬
    間，加入詐騙集團後，即與徐瑋璘、余家齊、「旺旺」、「
    黃雀」、「陳小刀」、「阿祥」等詐騙集團其他成年成員，
    共同意圖為自己不法之所有，基於三人以上共同詐欺取財及
    隱匿詐欺所得去向之洗錢犯意聯絡，先由該詐欺集團不詳成
    年男女，於附表編號一至十一「犯罪事實」欄所示之時間、
    方法，詐騙附表所示之被害人，使各被害人陷於錯誤，而於
    附表「轉帳（匯款）時間」欄之時間，以自動櫃員機或網路
    轉帳至「人頭帳戶」欄所示之帳戶後，乙○○再待命等候「旺
    旺」以「易信」通訊聯絡，至附表「提領地點」處所設置之
    自動櫃員機，提領「旺旺」指示之金額。乙○○領得附表所示
    各被害人之被騙款項後，自行留取附表「沒收」欄之領款報
    酬（即提領金額之3.5％），再將卡片連同扣除其報酬之領款
    現金，交給徐瑋璘或余家齊上繳，嗣再層層轉遞至詐騙集團
    上手，以製造金流追查之斷點，而隱匿詐欺所得之去向，均
    係犯刑法第339條之4第1項第2款之三人以上共同犯詐欺取財
    罪、洗錢防制法第14條第1項之洗錢罪，並說明被告對同一
    被害人匯入人頭帳戶之款項，於密接之時、地，多次提領，
    其舉動難以劃分，應視為一行為，而為接續犯，且其所為附
    表編號一至十一之犯行，時間、地點不同、犯意各別、被害
    人互殊，為數罪，應予以分論併罰，及其與余家齊、徐瑋璘
    、「旺旺」等詐騙集團成員，互具有犯意聯絡及行為分擔，
    應論以共同正犯，復說明其觸犯刑法第339條之4第1項第2款
    之三人以上共同犯詐欺取財罪、洗錢防制法第14條第1項之
    洗錢罪，應從一重之刑法加重詐欺罪處斷，業於理由中論述
    明確。於量刑時復審酌被告正值青壯之年，且身體健全，雖
    家境貧困，然不思尋找正當工作賺錢謀生，竟僅因失業無收
    入，即受徐瑋璘、余家齊慫恿邀集，而加入「旺旺」等人組
    成之詐騙集團，擔任「收水」之車手工作，不思辛勤工作、
    而圖以輕鬆付出，即得以獲取豐厚報酬，不顧被害人等人之
    損失，使詐騙集團其他成員或主謀等人得以隱蔽身分，所為
    應予非難；又本件被害人等人被騙款項均未能取回，受騙金
    額甚多、損害亦大，是被告所為，不但造成被害人等人財產
    損害，且對社會大眾之危害亦屬非輕，本不應輕縱；惟念被
    告犯後坦承全部犯行，態度尚佳，又其犯後頗有悔意，表示
    時時感到良心不安，對不起被害人等，足見被告良知未泯，
    尚有返回正途之心；另考量被告參與之角色，屬於「拋頭露
    面」、較易查獲之「車手」，及分工程度、屬於集團中較低
    位階之身分，兼衡其參與時間不長、及其犯罪所得、學識（
    高中畢業）、家境（勉持）、無業，就其所為11次犯行，考
    量被害人損失金額及被害程度等一切情狀，分別量處有期徒
    刑1年1月（2罪）、1年2月（6罪）、1年3月（2罪）、1年4
    月（1罪），並定其應執行刑為有期徒刑2年6月，且就供犯
    罪所用之物及犯罪所得，均依法諭知沒收，亦合於刑法第57
    條各款所定量刑事由，尚稱允當。本院補充：被告上開所為
    ，係以一行為觸犯刑法第339條之4第1項第2款之三人以上共
    同犯詐欺取財罪、洗錢防制法第14條第1項之洗錢罪，係屬
    想像競合犯，應依法從一重論處刑法加重詐欺罪處斷。原審
    雖敘及從一重處斷，然未說明係想像競合犯，雖稍有瑕疵，
    惟對判決結果不生影響，並不構成撤銷之原因，併予敘明。
    是檢察官上訴指原判決認被告不構成洗錢防制法第14條第1
    項洗錢罪，容有誤會，並無理由。
　㈡按量刑係法院就繫屬個案之犯罪所為之整體評價，為事實審
    法院得依職權裁量之事項，苟其量刑已以行為人之責任為基
    礎，並斟酌刑法第57條各款所列之情狀，在法定刑度內酌量
    科刑，無偏執一端，或濫用其裁量權限，致明顯失出失入之
    情形，自不得任意指為不當或違法。準此，原審以被告所為
　　三人以上共同犯詐欺取財犯行，事證明確，據以論罪科刑。
    爰以行為人之責任為基礎，審酌與被告科刑有關之一切情狀
    ，分別量處有期徒刑1年1月（2罪）、1年2月（6罪）、1年3
    月（2罪）、1年4月（1罪），並定其應執行刑為有期徒刑2
    年6月，已如前述，堪認原審已具體審酌刑法第57條各款所
    列關於刑罰量定之相關情狀，客觀上並未逾越法定刑度或濫
    用其裁量權限，亦無量刑過輕之情形，核屬事實審法院量刑
    職權之適法行使，且檢察官上訴意旨所指被告未向告訴人壬○○賠償或請求和解，誠意不足云云，惟被告於本院審理中已
    與被害人壬○○、戊○○等人達成和解之情，此有和解筆錄可參
    （見本院109年度附民字第397、426號），可見被告事後有
    悔意且欲盡力彌補所造成之損害而非誠意不足之情，且經核
    亦經原審考量被告參與之角色、分工程度、參與時間不長、
    犯罪所得及其犯行所生危害程度等一切情狀時併予審酌，自
    無不當。是檢察官以原審量刑，當屬過輕，請求撤銷原判決
    ，並非可取。
四、綜上所述，本件檢察官上訴無理由，應予駁回。
據上論斷，應依刑事訴訟法第373條、第368條，判決如主文。
本案經檢察官張長樹提起公訴及移送併辦，經檢察官高永棟提起
上訴，經檢察官楊四猛到庭執行職務。
中　　華　　民　　國　　109 　年　　11　　月　　19　　日
　　　　　　      刑事第七庭  審判長法　官  孫惠琳
　　　　　　　　　　　　　　　　　  法　官  王惟琪
　　　　　　　　　　　　　　　　　  法　官  連雅婷
以上正本證明與原本無異。
如不服本判決，應於收受送達後20日內向本院提出上訴書狀，其
未敘述上訴之理由者並得於提起上訴後20日內向本院補提理由書
（均須按他造當事人之人數附繕本）「切勿逕送上級法院」。
                                    書記官  潘文賢
中　　華　　民　　國　　109 　年　　11　　月　　19　　日

附件：
臺灣基隆地方法院刑事判決
                                     109年度金訴字第84號
公　訴　人　臺灣基隆地方檢察署檢察官
被　　　告　乙○○　
                    
                   
上列被告因詐欺等案件，經檢察官提起公訴（109年度偵字第259
4號、第2811號）及移送併辦（109年度偵字第3153號），被告於
準備程序中，就被訴事實均為有罪之陳述，經本院合議庭裁定由
受命法官獨任進行簡式審判程序，並判決如下：
    主    文
乙○○犯如附表編號一至十一所示各罪，各處如附表編號一至十
一「罪名及宣告刑」欄所示。應執行有期徒刑貳年陸月。
沒收部分，如附表編號一至十一「沒收」欄所示。
    犯罪事實
一、乙○○（綽號「小胖」）因無業無收入，於民國109年3月下
    旬間，應友人徐瑋璘（綽號「小小」）、余家齊（綽號「哈
    哈」）之邀集，加入劉冠宏（由臺灣士林地方檢察署檢察官
    簽分偵辦中）及真實姓名年籍均不詳、綽號「黃雀」、「陳
    小刀」、「旺旺」（或稱「旺旺休」）、「阿祥」等成年人
    （均由警方追查中）所組成之詐騙集團成員（無證據證明該
    集團有未滿18歲之少年成員）所共同組成之三人以上、以實
    施詐術為手段，具有持續性、牟利性之有結構性詐騙集團組
    織（乙○○所犯組織犯罪防制條例部分，業由臺灣士林地方
    檢察署以109 年度偵字第7702號詐欺案件，與該案中所為首
    次犯行，論以想像競合犯而提起公訴，現由臺灣士林地方法
    院以109年度審訴字第609號案件審理中）；乙○○以自己所
    有插置0000000000門號之行動電話（IMEI序號：0000000000
    00000 號），利用即時通訊軟體「易信」（暱稱為「玲娘」
    ），與集團成員徐瑋璘、余家齊、「旺旺」等人聯絡，並擔
    任收取金融卡、存簿或領取詐騙款項、俗稱「取水」、「收
    水」之工作，而由乙○○聽從「旺旺」指揮，於領款前或當
    日，自余家齊處，收取附表「人頭帳戶」欄所示帳戶之提款
    卡（含密碼告知），再依「旺旺」於「易信」上之指示，自
    行或與徐瑋璘、余家齊選定附表所示「提領地點」，以取得
    之提款卡（連同密碼），操作提領地擺設之金融機構自動櫃
    員機，提領得附表「提領金額」所示之款項後，以提領金額
    之3.5％ 作為自己之報酬，剩餘款項則交給徐瑋璘或余家齊
    ，由徐瑋璘或余家齊再上繳詐騙集團成員。
二、乙○○加入前述詐騙集團後，即與徐瑋璘、余家齊（另由警
    方偵辦中）、「旺旺」、「黃雀」、「陳小刀」、「阿祥」
    等詐騙集團其他成年成員，共同意圖為自己不法之所有，基
    於三人以上共同詐欺取財及隱匿詐欺所得去向之洗錢犯意聯
    絡，由該詐欺集團不詳成年男女，於附表編號一至十一「犯
    罪事實」欄所示之時間、方法，詐騙附表所示之被害人，使
    各被害人陷於錯誤，而於附表「轉帳（匯款）時間」欄之時
    間，以自動櫃員機或網路轉帳至「人頭帳戶」欄所示之帳戶
    後，乙○○再待命等候「旺旺」以「易信」通訊聯絡，至附
    表「提領地點」處所設置之自動櫃員機，提領「旺旺」指示
    之金額。乙○○領得附表所示各被害人之被騙款項後，自行
    留取附表「沒收」欄之領款報酬（即提領金額之 3.5％），
    再將卡片連同扣除其報酬之領款現金，交給徐瑋璘或余家齊
    上繳，嗣再層層轉遞至詐騙集團上手，以製造金流追查之斷
    點，而隱匿詐欺所得之去向。
三、案經辛○○訴由台中市政府警察局霧峰分局、子○○訴由花
    蓮縣警察局新城分局、丑○○訴由新竹市警察局第二分局、
    己○○訴由新北市政府警察局三峽分局、丁○○訴由屏東縣
    警察局內埔分局、癸○○訴由台中市政府警察局第二分局、
    戊○○訴由雲林縣警察局斗六分局、甲○○訴由新北市政府
    警察局新店分局、壬○○訴由台北市政府警察局文山第一分
    局、丙○○訴由台中市政府警察局第一分局分別函轉基隆市
    警察局第一、二、三分局、及庚○○訴由基隆市警察局第二
    分局報告臺灣基隆地方檢察署檢察官偵查起訴、移送併辦，
    及追加起訴（追加起訴程序雖屬合法，但本院未及合併審理
    ，故由本院就追加部分，另行判決）。
    理    由
壹、程序事項按被告所犯者非為死刑、無期徒刑、最輕本刑為3 
    年以上有期徒刑之罪或高等法院管轄第一審案件，其於準備
    程序進行中，就被訴事實為有罪之陳述，經告知其簡式審判
    程序之旨，並聽取公訴人及被告之意見後，本院依刑事訴訟
    法第 273條之1第1項裁定進行簡式審判程序，是依同法第27
    3條之2規定，簡式審判程序之證據調查，不受第159條第1 
    項、第161條之2、第161條之3、第163條之1 及第164條至第
    170條規定之限制，合先敘明。
貳、實體事項
一、認定犯罪事實所憑之證據及理由上揭犯罪事實（附表編號一
    至十一之犯罪事實），業據被告乙○○於警詢、偵訊、本院準
    備程序及審理時均坦承認罪（見被告乙○○109年5月4日調查
    筆錄、109年5月5日偵訊筆錄—臺灣基隆地方檢察署109 年度
    偵字第2594號偵查卷【下稱偵2594號卷】㈠第17至31頁、第3
    75至376頁，109 年5月5日調查筆錄—臺灣基隆地方檢察署10
    9 年度偵字第2811號偵查卷【下稱偵2811號卷】第9至11頁
    ，109年6月5日偵訊筆錄—偵2594號卷㈡ 第53至54頁，109年5
    月4日調查筆錄、109年6月17日偵訊筆錄—臺灣基隆地方檢察
    署109 年度偵字第3153號偵查卷【下稱偵3153號卷】 第9至
    12頁、第131至133頁；本院109年6 月24日訊問筆錄、109年
    7月6日準備程序筆錄、109年7月13日審判筆錄—本院卷第18
    頁、第54頁、第76頁）；並有證人即告訴人辛○○、子○○、庚○○、丑○○、己○○、丁○○、癸○○、戊○○、甲○○、壬○○、丙○○等
    人警詢之證述（詳參辛○○、庚○○109年4 月9日調查筆錄—偵3
    153號卷第36至37頁【偵2811號卷第27至28頁同】、第46至4
    7頁【偵2811號卷第35至36頁同】，癸○○109年4月13 日調查
    筆錄—偵3153 號卷第62至64頁，丑○○、丁○○109年4月12日調
    查筆錄—偵2594號卷㈠ 第93至95頁、第109至113頁、己○○109
     年4月13日至14日調查筆錄—偵2594號卷㈠第143至153頁、戊○○、甲○○109年4月16日調查筆錄—偵2594號卷㈠ 第271至275
    頁、第293至295頁，壬○○109年4月18日調查筆錄—偵2594號
    卷㈠ 第309至313頁、丙○○109年4月20日調查筆錄—偵2594號
    卷㈠第329至333頁，子○○109年4月10日調查筆錄—偵3153號卷
    第75至77頁號偵卷第147至171頁）；此外，復有被告提領款
    項之監視器錄影畫面擷取照片暨時間地點比對表（偵詳偵25
    94號卷㈠第41至67頁、第81頁、第83頁，偵3153號卷第17至2
    3頁、第25至31頁，偵2811號卷第15頁） ，復有被告聯絡集
    團成員所用之手機1支扣案可佐，足認被告自白與事實相符
    ，堪予採信。本件事證明確，自應依法論科。
二、論罪科刑
(一)按刑法第339條之4第1項第2款之立法理由為多人共同行使詐
    術手段，易使被害人陷於錯誤，其主觀惡性較單一個人行使
    詐術為重，有加重處罰之必要，爰仿照本法第222條第1項第
    1款之立法例，將「三人以上共同犯之」列為第2款之加重處
    罰事由，本款所謂「三人以上共同犯之」，不限於實施共同
    正犯，尚包含同謀共同正犯（詳見刑法第339條之4第1項第2
    款立法理由）。經查，本案被告乙○○參與徐瑋璘、余家齊及
    綽號「黃雀」、「陳小刀」、「阿祥」、「旺旺」等成年人
    所屬三人以上組成，以實施詐術為手段、具有持續性及牟利
    性之有結構性組織之詐欺集團，先由不詳詐欺集團成年成員
    以附表所示詐欺方式詐騙被害人，被告再依「旺旺」指示，
    自余家齊處取得附表所示之人頭帳戶提款卡及密碼後，待命
    等候指示，並擇地領取被害人匯入之款項，再將領得款項交
    付予成員余家齊，足認被告所加入之詐欺犯罪組織即本案詐
    欺犯行之成員人數超過三人以上。是核被告乙○○就附表編號
    一至十一所為，均係犯刑法第339條之4第1項第2款之三人以
    上共同犯詐欺取財罪。被告對同一被害人轉入（匯入）人頭
    帳戶之款項，於密接之時、地，多次提領，其舉動難以劃分
    ，應視為一行為，而為接續犯。又被告所為附表編號一至十
    一之犯行，時間、地點不同、犯意各別、被害人互殊，為數
    罪，應予以分論併罰。
(二)按洗錢防制法第15條之特殊洗錢罪，係在無法證明前置犯罪
    之特定不法所得，而未能依洗錢防制法第14條之一般洗錢罪
    論處時，始予適用。倘能證明人頭帳戶內之資金係前置之特
    定犯罪所得，即應逕以一般洗錢罪論處，自無適用特殊洗錢
    罪之餘地。例如詐欺集團向被害人施用詐術後，為隱匿其詐
    欺所得財物之去向，而令被害人將其款項轉入該集團所持有
    、使用之人頭帳戶，並由該集團所屬之車手前往提領詐欺所
    得款項得逞後層層轉交上手，檢察官如能證明該帳戶內之資
    金係本案詐欺之特定犯罪所得，即已該當於洗錢防制法第14
    條第1 項之一般洗錢罪；至若無法將人頭帳戶內可疑資金與
    本案詐欺犯罪聯結，而不該當第2 條洗錢行為之要件，當無
    從依洗錢防制法第14條第1 項之一般洗錢罪論處，僅能論以
    洗錢防制法第15條第1 項之特殊洗錢罪。另過去實務認為，
    行為人對犯特定犯罪所得之財物或利益作直接使用或消費之
    處分行為，或僅將自己犯罪所得財物交予其他共同正犯，祇
    屬犯罪後處分贓物之行為，非本條例所規範之洗錢行為，惟
    依新法規定，倘行為人意圖掩飾或隱匿特定犯罪所得來源，
    而將特定犯罪所得直接消費處分，甚或交予其他共同正犯予
    以隱匿，或由共同正犯以虛假交易外觀掩飾不法金流移動，
    即難認僅單純犯罪後處分贓物之行為，應仍構成新法第2 條
    第1款或第2款之洗錢行為（最高法院108 年度台上字第1744
    號、第3086號判決意旨參照）。查被告乙○○及其所屬詐欺集
    團成員，就上開加重詐欺取財犯行，係使被害人辛○○等人將
    款項轉入該詐欺集團使用之人頭帳戶，並由被告以前述（附
    表）領款過程，分次提款後，再輾轉交予上手余家齊，被告
    係擔任「收水」、「回水」之車手工作，其主觀上有隱匿其
    所屬詐欺集團之詐欺犯罪所得，以逃避國家追訴或處罰之意
    思，客觀上有層轉詐欺犯罪所得予其他詐欺集團成員之行為
    ，隱匿詐欺犯罪所得去向，而製造金流追查之斷點，揆諸上
    開說明，核與洗錢防制法第14條第1 項一般洗錢罪之要件相
    合。被告所犯之刑法第339條之4第1項第2款之加重詐欺取財
    罪，法定刑為1年以上7年以下有期徒刑，屬洗錢防制法第3
    條第1 款最輕本刑為6月以上有期徒刑以上之刑之「特定犯
    罪」，是被告就附表編號一至十一所為，亦均成立洗錢防制
    法第14條第1項之洗錢罪。
(三)按共同正犯之成立，只須具有犯意之聯絡與行為之分擔，既
    不問犯罪動機起於何人，亦不必每一階段犯行，均經參與，
    且意思之聯絡不限於事前有協議，即僅於行為當時有共同犯
    意之聯絡者，亦屬之。其表示之方法，亦不以明示通謀為必
    要，即相互間有默示之合致，亦無不可。而共同實施犯罪行
    為之人，在合同意思範圍以內，各自分擔犯罪行為之一部，
    相互利用他人之行為，以達其犯罪目的者，即應對全部所發
    生之結果，共同負責，是共同正犯在犯意聯絡範圍內之行為
    ，應同負全部責任（最高法院34年上字第862 號、73年台上
    字第2364號、28年上字第3110號判例意旨參照）。又共同實
    施犯罪之人，在合同意思範圍以內，各自分擔犯罪行為之一
    部，相互利用他人之行為，以達其犯罪之目的者，即應對於
    全部所發生之結果，共同負責；共同正犯之意思聯絡，原不
    以數人間直接發生者為限，即有間接之聯絡者，亦包括在內
    。如甲分別邀約乙、丙犯罪，雖乙、丙間彼此並無直接之聯
    絡，亦無礙於其為共同正犯之成立（最高法院28年上字第31
    10號、77年台上字第2135號判例、97年度台上字第2946號判
    決意旨參照）。查被告固未親自參與附表編號一至十一詐騙
    告訴人等人之前階段行為，惟各自就本件犯行，與余家齊、
    徐瑋璘、「旺旺」、「黃雀」、「陳小刀」、「阿祥」等詐
    欺集團成員相互合作，分擔提領或轉遞贓款等整體犯罪計畫
    之一部分，已如前述。足見該等集團組織嚴謹，成員間分工
    精細，相互合作，最終促使詐欺集團能夠順利完成詐欺取財
    犯行，因認被告與其他詐騙集團成員間就加重詐欺取財、一
    般洗錢犯行，具有犯意聯絡，且互相利用他人行為以達犯罪
    目的，自應對全部行為之結果負其責任。從而，被告與余家
    齊、徐瑋璘、「旺旺」等詐騙集團成員，互具有犯意聯絡及
    行為分擔，應論以共同正犯。
(四)至洗錢防制法第16條第2 項固規定「犯前二條之罪，在偵查
    或審判中自白者，減輕其刑」，然被告本案既從一重之刑法
    加重詐欺罪處斷，依法律不得割裂適用之一體性原則，自無
    從適用上開條項規定減刑，併予敘明。
(五)爰以行為人之責任為基礎，審酌被告正值青壯之年，且身體
    健全，雖家境貧困，然不思尋找正當工作賺錢謀生，竟僅因
    失業無收入，即受徐瑋璘、余家齊慫恿邀集，而加入「旺旺
    」等人組成之詐騙集團，擔任「收水」之車手工作，不思辛
    勤工作、而圖以輕鬆付出，即得以獲取豐厚報酬，不顧被害
    人等人之損失，使詐騙集團其他成員或主謀等人得以隱蔽身
    分，所為應予非難；又本件被害人等人被騙款項均未能取回
    ，受騙金額甚多、損害亦大，是被告所為，不但造成被害人
    等人財產損害，且對社會大眾之危害亦屬非輕，本不應輕縱
    ；惟念被告犯後坦承全部犯行，態度尚佳，又其犯後頗有悔
    意，表示時時感到良心不安，對不起被害人等，足見被告良
    知未泯，尚有返回正途之心；另考量被告參與之角色，屬於
    「拋頭露面」、較易查獲之「車手」，及分工程度、屬於集
    團中較低位階之身分，兼衡其參與時間不長、及其犯罪所得
    、學識（高中畢業）、家境（勉持）、無業等一切情狀，就
    其所為11次犯行，考量被害人損失金額及被害程度，各量處
    如附表編號一至十一「罪名及宣告刑」欄所示，並定應執行
    之刑如主文所示，以示儆懲。
(六)沒收
１、扣案插置0000000000門號之行動電話（IMEI序號：000000000
    000000號）1支，為被告所有（門號係以被告之弟李承麒名
    義申辦，惟為被告所有及持用），並係被告用以作為與詐騙
    集團成員「旺旺」、余家齊、徐瑋璘、集團群組成員「陳小
    刀」、「黃雀」、「阿祥」聯絡作案之用，業據被告自承在
    卷（見被告109年5月5日調查筆錄—偵2594號卷㈠ 第29頁、第
    31頁，109 年5月5日調查筆錄—偵2811號卷第11頁），且經
    警查獲扣案，爰依刑法第38條第2 項前段規定，予以宣告沒
    收。
２、按犯罪所得，屬於犯罪行為人者，沒收之；前2 項之沒收，
    於全部或一部不能沒收或不宜執行沒收時，追徵其價額，刑
    法第38之1 第1項前段、第3項分別定有明文。又按犯罪所得
    之沒收、追繳或追徵，在剝奪犯罪行為人之實際犯罪所得，
    其重點置於所受利得之剝奪，故無利得者自不生剝奪財產權
    之問題，是二人以上共同犯罪，關於犯罪所得之沒收、追徵
    ，應各按其實際利得數額負責，並非須負連帶責任。被告自
    承其係以提領款項金額之百分之三點五（3.5％） 為報酬，
    於領款後，交給余家齊，余家齊再計算總數之3.5％ 給其收
    取。是被告各次犯行之犯罪所得，爰依被告提領時間、比對
    各告訴人轉帳至人頭帳戶之時間，計算被告各次之犯罪所得
    （詳見附表編號一至十一「備註」欄說明）。又因被告犯罪
    所得，均未扣案，亦未賠償被害人，且無過苛調解條款之適
    用，爰依刑法第38條之1 第1項前段、第3項規定，宣告沒收
    及追徵價額。
據上論斷，應依刑事訴訟法第273條之1 第1項、第299條第1項前
段，洗錢防制法第14條第1項，刑法第11條前段、第28條、第339
條之4 第1項第2款、第55條前段、第51條第5款、第38條第2項前
段、第38條之1第1項前段、第3項、第40條之2 第1項，刑法施行
法第1條之1第1項，判決如主文。
本案經檢察官張長樹偵查起訴及移送併辦，由檢察官高永棟到庭
執行職務。
中    華    民    國   109    年    8     月    3     日
                    刑事第五庭法  官  李辛茹
以上正本證明與原本無異。
如不服本判決應於收受送達後20日內向本院提出上訴書狀，並應
敘述具體理由；其未敘述上訴理由者，應於上訴期間屆滿後20日
內向本院補提理由書（均須按他造當事人之人數附繕）「切勿逕
送上級法院」。
中　　華　　民　　國　 109　　年　　8 　　月　　3 　　日
                              書記官  李建毅
附錄法條：
中華民國刑法第339條之4
犯第 339 條詐欺罪而有下列情形之一者，處 1 年以上 7 年以
下有期徒刑，得併科 1 百萬元以下罰金：
一、冒用政府機關或公務員名義犯之。
二、三人以上共同犯之。
三、以廣播電視、電子通訊、網際網路或其他媒體等傳播工具，
    對公眾散布而犯之。
前項之未遂犯罰之。

附表
編號 被害人      犯罪事實 轉帳（匯款）時間 轉帳（匯款）金額（新臺幣）     人頭帳戶   提領時間  提領金額（新臺幣）    提領地點        備                        註    罪名及宣告刑  沒           收  一 辛○○ 詐騙集團成員於109年4月9 日16時46分許，假冒「momo」購物網站客服人員名義，撥打電話給辛○○，佯稱：辛○○先前在該店購物訂單，因簽收錯誤，變成分期訂貨，需依指示操作ATM ，以免帳戶遭定期扣款云云，致辛○○誤信，而依詐欺集團成員指示，於右列時間，轉帳右列金額至右列人頭帳戶內。 109年4月9日17時38分 29,985元 郵局（000)0000000-0000000 109年4月9日17時56分 20,000元 基隆市○○區○○路000 號「基隆一信」仁一路分社 1.起訴書附表，非以「被害人」人數（罪數）區分，而係以被告「提款」次數區分，故與罪數不同（以下說明同）。 2.被告提領之款項金額，有集合數被害人、多筆轉（匯）款項後，再一起接續多次領出，故犯罪所得部分，有混合參雜情形，本院比對被害人等人轉帳（匯款）時間，及被告提領時間，於有數被害人數筆被騙金額，一次同時提領情形，如被告提領之金額少於數被害人加總金額，則以先轉入人頭帳戶之金額，先記入被告提領之金額內（以下說明同）。 3.被告以左列郵局人頭帳戶提款卡，於109年4月9 日，提領時間自17時17分開始、分別為：17時17分、17時20分、17時23分、17時25分、17時56分、18時03分，本件尚有被害人邱家瑜被騙，共匯款49989元、49988元、6985元至左列郵局人頭帳戶。邱家瑜部分之犯罪事實，雖經檢察官於本案言詞辯論終結前追加起訴，程序雖無不合法，然本院來不及合併審理，故另行為簡式判決（本院109 年度金訴字第86號），邱家瑜第3 次轉帳時間（17時48分），是在被告17時56分提領之前，故被告提領左列人頭帳戶時（17時56分、18時03分），該帳戶內已有邱家瑜轉入之6985元、辛○○轉入之29,985元、盧鑫桃轉入之9,123元及4,123元等款項，比對邱家瑜、辛○○及子○○轉帳時間，辛○○本次轉帳29,985元時間為17時38分、邱家瑜第3 次轉帳6985元時間為17時48分，均較子○○第2次轉帳4123 元之17時50分為早，故被告提領款項（17時56分、18時03分），以計入另案被害人邱家瑜，及本案辛○○被害金額內，較為合理，於此敘明（順序詳見0000000-0000000帳號之人頭帳戶之客戶歷史交易清單—109年度偵字第3153號偵卷第89至90頁；後列附表編號三庚○○與邱家瑜同轉帳至新光銀行人頭帳戶部分，同此說明）。 4.被告提領2次共5萬元部分，扣除另案邱家瑜受騙金額，堪認被害人辛○○之受害金額，亦經被告全部提領，故本件被害人辛○○被害金額，以29,985元計算，被告犯罪所得為1049元（29985× 3.5％＝1049【為被告利益，小數點以下，均捨棄不計入，不予進位，以下均同】）。 5.起訴書附表編號 1（漏列邱家瑜轉入款項部分偵3153號卷—本院109年度金訴字第86號）。 乙○○犯三人以上共同詐欺取財罪，處有期徒刑壹年貳月。 扣案插置○○○○○○○○○○門號之行動電話壹支（IMEI序號：○○○○○○○○○○○○○○○），沒收之。未扣案犯罪所得新臺幣壹仟零肆拾玖元，沒收之，於全部或一部不能沒收或不宜執行沒收時，追徵其價額。       109年4月9日18時03分 30,000元(9,985元) 基隆市○○區○○路000 號「基隆信義郵局」     二 子○○ 詐騙集團成員於109年4月9 日16時40分許，假冒「韓式作風」購物網站客服人員，撥打電話給子○○，對子○○謊稱需配合操作 ATM，始可取消高級會員資格，而不致遭扣款云云，使子○○陷於錯誤，而依詐欺集團成員之指示，於右列時間，接續轉帳右列金額至右列人頭帳戶內。 109年4月9日17時47分 9,123元 同上（編號一郵局 （700）- 0000000-0000000） 109年4月9日18時03分 30,000元(13,053元) 基隆市○○區○○路000 號「基隆信義郵局」 1.同上述編號一備註欄2.3.4.點說明。 2.被告提領金額雖為30,000元，扣除前述邱家瑜及辛○○受騙金額部分，被告提領自被害人子○○轉入左列人頭帳戶部分之金額，應計算為13,053元(合計109年4月9日17時25分後，轉入左列人頭帳戶之款項，分別為29,985元、9123元、6,985元、4,123元，被告於17時56分、18時03分，共提領50,000元，連同邱家瑜先前受騙款項，被害人邱家瑜、辛○○、子○○三人於109年4 月9日17時12分至17時56分前，共轉入150,193元 （49,989+49,988+29,985+9,123+6,985+4,123），被告前後則共提領150000元，提領之金額少於被害人總金額193元（扣除4次手續費20元，連同被告提領15萬元前，帳戶內尚有餘額91元，此帳戶被列為警示帳戶時，帳戶內尚有264元餘額） 。故以先轉入之款項為標準，被害人子○○遭被告提領之款項，應僅為13,053元 （150,193元-150,000元=193元；9,123元+4,123元-193元＝13,053元） ，故被告提領被害人子○○之金額，以13,053元計算，其犯罪所得為456元（13,053元× 3.5％＝456元，小數點以下不計入）。 3.起訴書附表編號 1（漏列邱家瑜轉入款項部分偵3153號卷—本院109年度金訴字第86號）。 4.起訴書附表編號1，誤認提款之金融機構為「基隆信義郵局」。 乙○○犯三人以上共同詐欺取財罪，處有期徒刑壹年貳月。 扣案插置○○○○○○○○○○門號之行動電話壹支（IMEI序號：○○○○○○○○○○○○○○○），沒收之。未扣案犯罪所得新臺幣肆佰伍拾陸元，沒收之，於全部或一部不能沒收或不宜執行沒收時，追徵其價額。    109年4月9日17時50分 4,123元         三 庚○○ 詐騙集團成員於109年4月9 日17時24分許，撥打電話給庚○○，假裝是庚○○先前購買花茶之網路店家，謊稱庚○○前次在該店網站上購買花茶時，因店員建構資料錯誤，將庚○○設定登記為代理商，因貨品已寄出，如非代理商、且未訂購，則需配合銀行指示，作取消動作及資料變更云云，使庚○○陷於錯誤，而依詐欺集團成員之指示，於右列時間轉帳入右列之人頭帳戶。 109年4月9日18時2分 29,989元 新光銀行（000)-0000000000000 109年4月9日18時10分 20,000元 基隆市○○區○○路00號1 樓「OK超商」基隆中興店 1.同上述編號一備註欄2.點說明。 2.本次相近時間（被害人庚○○受騙轉帳前），被害人邱家瑜亦轉入左列人頭帳戶29,987元、29,987元、29,985元，共計89,959元，時間均在被害人庚○○轉帳前，故被告於同日18時 8分，所提領之現金20,000元，應仍屬被害人邱家瑜轉入之金額；因被告於左列2 次（18時10分、18時15分）所提領之金額，已遠超過被害人庚○○轉入款項，故起訴書附表編號 2，認被告於基隆市○○路000 號「基隆二信」信義分社所提領之20,000元，包括被害人庚○○轉入部分，容有誤認（詳見偵3153號卷第97頁、另參本院109年度金訴字第86號判決）。 3.被告於109年4 月9日與本次相近之提款時間，分別為17時46分、17時49分、17時51分、18時8分、18時10分、18時15分，提款金額各為20,000元、20,000元、20,000元、20,000元、20,000元、19,000元，共計119,000元；前3 次提領時間在本件被害人庚○○轉帳時間前，故人頭帳戶內尚無被害人庚○○被騙款項；而檢察官追加起訴之另案被害人邱家瑜，被騙金額總計89,959元（29,987元+29,987元+29,985元），比對被告提領時間及被害人邱家瑜、庚○○轉帳時間，本院仍以轉（匯）入人頭帳戶時間之先後順序關係，認被告左列提領之39,000元，其中9,959 元應為提領自被害人邱家瑜受騙轉入之款項 （39,000元-【119,000-89,959＝29,041元】＝9,959元） ，故本次被害人庚○○受騙金額雖為29,989元，然扣除被害人邱家瑜部分，本院認被告本次提領自庚○○受騙之金額，僅餘29,041元（39,000元-9,959元）。故認被告本次提領金額為29,041元，其犯罪所得為1,016元（29,041元× 3.5％，小數點以下不計）。 4.起訴書附表編號2、3、4（但編號2係贅載）。 乙○○犯三人以上共同詐欺取財罪，處有期徒刑壹年貳月。 扣案插置○○○○○○○○○○門號之行動電話壹支（IMEI序號：○○○○○○○○○○○○○○○），沒收之。未扣案犯罪所得新臺幣壹仟零壹拾陸元，沒收之，於全部或一部不能沒收或不宜執行沒收時，追徵其價額。       109年4月9日18時15分 19,000元(9,041元) 基隆市○○區○○路00號「OK超商」信義店                 四 丑○○ 詐騙集團成員於109年4月12日14時21分許，假冒某購物網站及中國信託客服人員名義，撥打璋佯稱因丑○○購物時，被誤設定為連續扣款，要丑○○依銀行客服人員指示操作網路銀行，致丑○○陷於錯誤，而依詐欺集團成員之指示，於右列「轉帳（匯款）」時間，由自己第一銀行帳戶以網路轉帳方式，轉帳右列金額至右列人頭帳戶內。 109年4月12日15時17分 99,999元 玉山銀行（000)-0000000000000 109年4月12日15時19分 20,000元 基隆市○○區○○○路000 號「OK便利商店」基隆富民店 1.被害人被提領金額包括手續費，故被告提領金額為：20,005元、20,005元、20,005元、20,005元、19,905元。 2.依被害人丑○○（15時17分）、丁○○（15時43分）轉帳時間，比對被告提領時間（15時19分至15時24分），被告所提領左列金額共99,900元，應全屬被害人丑○○被騙轉入之款項（因被告15時24分提完99,900元，不可能領到嗣後於15時43分，始轉帳之丁○○款項），故檢察官起訴書附表編號5、6，將被告領得之99,900元（60,000元+39,900元） ，認包括丁○○轉入之款項13,379元，容有誤解（參下列附表編號六、2點說明）。 3.被害人丑○○被騙轉帳之金額，超過被告提領之金額，應以被告實際提領之金額計算。故被告本次犯罪所得，為3,496元（99,900元× 3.5％＝3,496元 【為被告利益，小數點以下，均捨棄不計入，不予進位】）。 4.起訴書附表編號5、6。 乙○○犯三人以上共同詐欺取財罪，處有期徒刑壹年參月。 扣案插置○○○○○○○○○○門號之行動電話壹支（IMEI序號：○○○○○○○，沒收之。未扣案犯罪所得新臺幣參仟肆佰玖拾陸元，沒收之，於全部或一部不能沒收或不宜執行沒收時，追徵其額。       109年4月12日15時19分 20,000元           109年4月12日15時20分 20,000元           109年4月12日15時23分 20,000元 基隆市○○區○○○路00○00○00號1 樓「華南銀行」七堵分行          109年4月12日15時24分 19,900元      五 己○○ 詐騙集團成員於109年4月11日15時53分許，假冒網拍店家「韓式作風」及土地銀行客服人員，撥打電話予己○○，佯稱己○○之會員資格，因作業疏失，遭誤設為分期付款，會被連續扣款12期，每期將遭扣款約5,800元 ，須己○○依假冒為土地銀行人員之詐騙集團成員指示操作 ATM，以解除分期付之設定云云。使己○○陷於錯誤，而依詐欺集團成員之指示，於右列時間、轉帳右列金額，至右列人頭帳戶內。 109年4月12日15時39分 29,985元 同上（編號四—玉山銀行（000)-0000000000000） 109年4月12日15時42分 20,000元 基隆市○○區○○路00號『基隆一信」南興路分社 1.經將被害人轉帳時間與金額，與被告提領時間、金額與地點（地緣關係）比對，認被告左列2次（15時42分、15時43分）密接時間內，於同一地點所提領之20,000元、10,000元，均為被害人己○○轉入款項。 2.被害人受害金額為29,985元，少於被告提領金額（30,000元），以被害人實際受騙金額計算被告犯罪所得為1,049元（29,985元× 3.5％＝1,049元，小數點以下不計）。 3.起訴書附表編列為編號7、8，然編號8 之金額非被害人己○○受騙經被告提領之金額，此部分有誤解。 乙○○犯三人以上共同詐欺取財罪，處有期徒刑壹年貳月。 扣案插置○○○○○○○○○○門號之行動電話壹支（IMEI序號：○○○○○○○○○○○○○○○），沒收之。未扣案犯罪所得新臺幣壹仟零肆拾玖元，沒收之，於全部或一部不能沒收或不宜執行沒收時，追徵其價額。       109年4月12日15時43分 10,000元      六 丁○○ 詐騙集團成員於109年4月12日15時8分許， 假冒「讀冊生活商場」及郵局客服人員名義，撥打電話予丁○○，佯稱因該商店工作人員作業疏失，導致丁○○會員身分被設定為經銷商，需丁○○配合郵局人員指示，取消該筆訂單，否則將遭分期扣款云云，致丁○○陷於錯誤，而依詐欺集團成員之指示，於右列時間、以網路轉帳方式，自其玉山銀行帳戶轉帳右列金額至右列人頭帳戶。 109年4月12日15時43分 13,379元 同上（編號四—玉山銀行（000)-0000000000000） 109年4月12日15時47分 13,000元 基隆市○○區○○路00號「OK便利商店」七堵南興店內之台新銀行自動櫃員機 1.經將被害人轉帳時間與金額，與被告提領時間、金額比對，認被告左列（15時43分），至另一地點所提領之13,000元，為被害人張芸轉入之款項。 2.檢察官起訴書附表編號5、6，將被告於同日15時23分至24分間，共領得之39,900元，列為被害人受騙遭領取之款項，容有未當（被害人丁○○於15時43分始受騙轉帳，故被告於15時13分、24分提領之款項共39,900元，不可能含有被害人丁○○受騙之款項，參前述附表編號四、2點說明）。 3.被害人受害金額為13,379元，多於被告提領金額（13,000元），以被告實際提領金額，計算被告犯罪所得為455元 （13,000元× 3.5％＝455元）。 4.起訴書附表編號 6，將被告提領丑○○款項之金額、地點，列入被害人丁○○，容有未恰。 乙○○犯三人以上共同詐欺取財罪，處有期徒刑壹年貳月。 扣案插置○○○○○○○○○○門號之行動電話壹支（IMEI序號：○○○○○○○○○○○○○○○），沒收之。未扣案犯罪所得新臺幣肆佰伍拾伍元，沒收之，於全部或一部不能沒收或不宜執行沒收時，追徵其價額。  七 癸○○ 詐騙集團成員於109年4月12日18時許、22時許、翌日（23日）凌晨 0時許，假冒郵局客服人員及業務部主任，撥打電話予癸○○，謊稱要核對癸○○申辦之卡片資料，要求癸○○依指示操作自動櫃員機，以確認身分云云，使癸○○陷於錯誤，而依詐欺集團成員之指示，接續於右列時間，以網路轉帳及ATM 轉帳方式，轉帳至右列人頭帳戶。 109年4月12日20時16分 49,991元 郵局（000)0000000-0000000 109年4月12日20時33分 50,000元 基隆市○○區○○街00號「基隆百福郵局」 1.檢察官起訴書漏列被害人於109年4月13日0時22分轉帳29,995元之該筆金額（偵2594號卷第261頁交易明細表）。 2.檢察官起訴書漏列被告於109年4 月13日凌晨0時許，持郵局人頭帳戶金融卡，至愛三路郵政總局再提領7 萬元部分（偵3153號卷第23頁監視畫面擷取照片）。 3.被告於109年4月13日凌晨0時許，2次提領共70,000元金額部分，與邱家瑜於109年4月13日凌晨0 時26分受騙轉帳之時間相近，惟被害人癸○○本件受騙轉帳時間，均在邱家瑜之前，故認被告提領之20萬元，均包括被害人癸○○轉帳之金額，剩餘部分，始認係被害人邱家瑜轉入之款現。 4.被害人癸○○受騙轉帳至左列郵局人頭戶之金額共計189,959元 （偵3153號卷第63頁），被告領取之金額，合計20萬元，超過部分（有被害人邱家瑜轉帳款項），不能認為提領自癸○○金錢之犯罪所得，故以被害人實際損害金額，計算被告本件犯罪所得（189,959元× 3.5％＝6,648元，小數點不計） 5.起訴書附表編號9、10，然有漏列（詳前說明）。 乙○○犯三人以上共同詐欺取財罪，處有期徒刑壹年肆月。 扣案插置○○○○○○○○○○門號之行動電話壹支（IMEI序號：○○○○○○○○○○○○○○○），沒收之。未扣案犯罪所得新臺幣陸仟陸佰肆拾捌元，沒收之，於全部或一部不能沒收或不宜執行沒收時，追徵其價額。    109年4月12日20時19分 49,992元  109年4月12日20時34分 50,000元        109年4月12日20時37分 29,985元  109年4月12日20時39分 20,000元 基隆市○○區○○街000 號「基隆二信」百福分社          109年4月12日20時41分 10,000元        109年4月13日0時22分 29,995元  109年4月13日0時29分 50,000元 基隆市仁愛區愛三路「郵政總局」       109年4月13日0時24分 29,996元  109年4月13日0時30分 20,000元      八 戊○○ 詐騙集團成員於109年4月16日17時 3分許，假冒「金石堂」網路書局及國泰世華銀行客服人員，撥打電話予戊○○，佯稱因書店人員將戊○○誤植為VIP 會員，將遭扣款，如要解除VIP 會員設定，須配合國泰世華銀行人員指示，操作ATM 云云，致戊○○陷於錯誤，而依詐欺集團成員之指示，於右列時間，接續以網路轉帳方式，轉帳左列金額至詐騙集團所指示之人頭帳戶內。 109年4月16日17時28分 45,678元 新光銀行（000)-0000000000000 109年4月16日17時32分 20,000元 基隆市○○區○○街000 號「7-11便利商店」統一暖鑫店 1.被害人戊○○受騙轉帳至左列郵局人頭戶之金額共計75,633元（偵2594號卷273頁） ，被告領取之金額，合計75,000元，被告實際僅領得75,000元，故僅得以被告提領金額計算被告之犯罪所得（即75,000元× 3.5％＝2,625元）。 2.起訴書附表編號11、12。 乙○○犯三人以上共同詐欺取財罪，處有期徒刑壹年參月。 扣案插置○○○○○○○○○○門號之行動電話壹支（IMEI序號：○○○○○○○○○○○○○○○），沒收之。未扣案犯罪所得新臺幣貳仟陸佰貳拾伍元，沒收之，於全部或一部不能沒收或不宜執行沒收時，追徵其價額。       109年4月16日17時33分 20,000元           109年4月16日17時34分 5,000元        109年4月16日17時41分 9,985元  109年4月16日17時55分 20,000元 基隆市○○區○○街000 號「全家便利商店」基隆暖鑫店       109年4月16日17時43分 9,985元              109年4月16日17時56分 10,000元        109年4月16日17時44分 9,985元         九 甲○○ 詐騙集團成員於109年4月16日17時23分許，假冒「讀冊生活商場」網路商店負責人及台新銀行客服人員，撥打電話予甲○○，佯稱甲○○被該店誤註冊為高級會員，如未配合銀行人員指示進行更正，每月將遭銀行扣款 5,000元云云，使甲○○誤信，而依詐欺集團成員指示，於右列時間，至位於新北市○○區○○路○段000 號之七張捷運站，操作該處之自動櫃員機，轉帳右列金額至右列人頭帳戶內。 109年4月16日18時02分 12,123元 同上（編號八—新光銀行（000)-0000000000000） 109年4月16日18時10分 12,000元 基隆市○○區○○街000號「基隆暖暖郵局」 1.被害人甲○○被騙轉帳金額為12,123元，被告先提領「整數」12,000元，扣除手續費5 元，左列新光銀行人頭帳戶內，至少應尚有118 元之餘額。 2.被告提領之金額，本應以12,000元計算，惟被告緊接下來，改至鄰近統一超商店內提領下列（附表編號十）之被害人壬○○之轉入金額，超出被害人壬○○轉入受害金額總額20元，表示此超出部分，應為被害人甲○○轉入金額被提領剩餘之款項（118元中之20元） 。故被告本件提領金額應為 12,020元（12,000元+20元）（參下述編號十1、2點說明）。 3.因此以12,020元計算，被告此次提領之報酬（犯罪所得）應為420元（12,020 元× 3.5％＝420元，小數點以下，無條件捨棄不計入） 4.起訴書附表編號13。 乙○○犯三人以上共同詐欺取財罪，處有期徒刑壹年壹月。 扣案插置○○○○○○○○○○門號之行動電話壹支（IMEI序號：○○○○○○○○○○○○○○○），沒收之。未扣案犯罪所得新臺幣肆佰貳拾元，沒收之，於全部或一部不能沒收或不宜執行沒收時，追徵其價額。       109年4月16日18時16分 20元（下列編號十，所提領多出被害人壬○○轉帳金額之餘額部分） 基隆市○○區○○街000 號「全家基隆暖東店」     十 壬○○ 詐騙集團成員於109年4月16日17時15分許，假冒 「TAAZE讀冊生活」網購平台及台新銀行人員，撥打電話給壬○○，謊稱壬○○先前訂書之訂單，因該店會計之疏失，導致訂單數量變為30本書籍，須壬○○配合取消30本之訂單，再假稱為免詐騙集團詐領，需要凍結壬○○帳戶，壬○○因此誤信，而依指示於右列時間，操作自動櫃員機，轉帳右列金額至人頭帳戶內。 109年4月16日18時11分 23,990元 同上（編號八—新光銀行（000)-0000000000000） 109年4月16日18時16分 24,000元 基隆市○○區○○街00 0號「全家基隆暖東店」 1.被害人被騙轉帳金額，共計32,980元，然被告提款金額為33,000元，超出20元，應為前筆款項餘額，故溢出被害人轉帳金額之20元部分，應為上一筆（附表編號九）被害人款項之餘額，故溢出之20元，列入前一筆（附表編號九）之被提領款項（參見上述編號九備註欄第1.2.點說明。 2.被告提領之金額，扣除20元（記入上一筆），等同被害人被騙轉帳金額，故被告本次提領金額應視同與被害人被騙金額相同，犯罪所得為1,154元（32,980元× 3.5％＝1,154元） 3.起訴書附表編號14、15。 乙○○犯三人以上共同詐欺取財罪，處有期徒刑壹年貳月。 扣案插置○○○○○○○○○○門號之行動電話壹支（IMEI序號：○○○○○○○○○○○○○○○），沒收之。未扣案犯罪所得新臺幣壹仟壹佰伍拾肆元，沒收之，於全部或一部不能沒收或不宜執行沒收時，追徵其價額。    109年4月16日18時14分 8,990元  109年4月16日18時19分 9,000元     十一 丙○○ 詐騙集團成員於109年4月20日17、18時許，假冒「八六小舖」網路商店及郵局人員，撥打電話予丙○○，謊稱丙○○先前在該店購物訂單，被誤設為批發商，須丙○○配合至銀行取消設定，否則丙○○銀行帳戶，每月均將遭扣款2,000 元，使丙○○誤信，依詐欺集團成員之指示，於右列時間，轉帳右列金額至右列人頭帳戶內。 109年4月20日18時44分 8,033元 新光銀行（000)-000000000000 109年4月20日18時48分 8,000元 基隆市○○區○○路00號「基隆一信南興路分社」 1.被告提領金額為整數8000元，故應以被告實際所得（提領）金額計算，本次被告犯罪所得為280元（8,000元× 3.5％＝280元）。 2.起訴書附表編號16 乙○○犯三人以上共同詐欺取財罪，處有期徒刑壹年壹月。 扣案插置○○○○○○○○○○門號之行動電話壹支（IMEI序號：○○○○○○○○○○○○○○○），沒收之。未扣案犯罪所得新臺幣貳佰捌拾元，沒收之，於全部或一部不能沒收或不宜執行沒收時，追徵其價額。